【裁判字號】    90,交簡上,45
【裁判日期】    901128
【裁判案由】    公共危險
【裁判全文】
臺灣士林地方法院刑事判決                          九十年度交簡上字第四五號
    上  訴  人
    即  被  告  李璉原名甲.
右列上訴人因公共危險案件，不服本院九十年度交簡字第六三八號中華民國九十年六
月十五日之第一審判決（聲請案號：九十年度偵字三六一七號），提起上訴，本院管
轄之第二審合議庭判決如左：
    主  文
上訴駁回。
    事實及理由
一、本案經本院審理結果，認第一審以被告李璉犯刑法第一百八十五條之三之罪，
    判處罰金三萬元，並諭知易服勞役之折算標準，其認事、用法及量刑均無不當，
    應予維持，並引用第一審判決書記載之事實、證據。
二、上訴人即被告之上訴意旨稱：伊當日逆向行駛發生小車禍，純屬意外交通事故，
    逆向行駛只因貪圖一時便利，絕非意識不清而逆向行駛，伊之呼氣所含酒精成分
    僅○．四四毫克，不能單憑酒測值就認定伊不能安全駕駛云云。惟查：
  (一)按當人飲酒後，若以呼氣酒精濃度測試器測得之呼氣濃度每公升○‧二五毫克時
    ，會有輕度協調功能降低；達到每公升○‧五毫克時，反應較慢，感覺減低並影
    響駕駛，業據行政院國軍退除役官兵輔導委員會臺北榮民總醫院以民國八十八年
    八月五日（八八）北總內字第二六八六八號函示明確。次按酒精使用後對身體的
    影響除自主神經糸統亢奮與認知功能的暫時性缺損外，與駕駛能力有關者乃會影
    響對移動景物的追蹤能力、經強光照射後恢復視力及監視四周的注意力；且酒精
    濃度與肇事率之關係，當呼氣酒精濃度達每公升「零點四毫克」時，其肇事率為
    未飲酒者之六倍，達每公升零點五毫克時，其肇事率則為未飲酒者之七倍，亦有
    卷附臺北醫學院及中央警察大學所製相關研究文獻可資參酌。從而，依被告所測
    得之呼氣酒精濃度達每公升○‧四四毫克，如以一般人之標準言，自應已達影響
    協調功能，且介乎反應較慢、感覺減低、影響駕駛之中毒症狀間，肇事率已逾未
    飲酒者之六倍而趨近七倍。
  (二)再參酌本件被告確實發生撞及他車之情形，以及被告於警訊時已自承：「伊逆向
    行車，沒帶眼鏡，不清楚方向，沒有注意就發生車禍。」（見被告於九十年三月
    二十日之臺北市政府警察局大同分局交通分隊交通談話紀錄表）；偵訊時供承：
    「（問）為何發生車禍？（答）可能太暗沒看清楚，我們二人是對撞。」（見九
    十年四月二十日之偵訊筆錄）；本院訊問時供稱：「我沒有注意看那條路是否為
    逆向道路，肇事路段是直路，也沒注意被害人從我前面過來」（見本院九十年十
    一月一日之訊問筆錄第五頁、第六頁），以及證人即臺北市政府警察局延平派出
    所警員乙○○於本院訊問時之證述：「當日被告之酒測及觀察紀錄表係由其製作
    ，被告在事故現場及到派出所，均呈現多話現象」（見前揭訊問筆錄第三頁、第
    四頁），足見酒精已達影響被告言語及生理狀況而不能安全駕駛動力交通工具之
    程度，而失正常之注意及判斷能力，其不能安全駕駛應堪認定。
  (三)綜上所述，原判決採擇證據、認定事實、適用法律均無不當，量刑亦甚妥適；被
    告上訴否認犯罪，指摘原判決不當，核非可採，其上訴為無理由，應予駁回。
三、本件被告經合法傳喚，無正當理由不到庭，爰不待其陳述，逕行判決。
四、應依刑事訴訟法第四百五十五條之一第一項、第三項、第三百七十三條、第三百
    六十八條、第三百七十一條，判決如主文。
本案經檢察官施慶堂到庭執行職務
中      華      民      國      九十      年    十一    月    二十八    日
                                臺灣士林地方法院刑事第一庭
                                    審判長法  官 林清吉
                                          法  官 蔡明宏
                                          法  官 林政佑
右正本證明與原本無異。
本判決不得上訴。
                                          書記官 蘇彥宇
中      華      民      國      九十      年    十一    月    二十九    日


司法院資訊處製作；財團法人民間司法改革基金會備份。
